【裁判字號】    99,交抗,337
【裁判日期】    990430
【裁判案由】    聲明異議
【裁判全文】
臺灣高等法院臺中分院交通事件裁定     99年度交抗字第337號
抗  告  人
即受處分人  甲○○
上列抗告人因聲明異議案件，不服臺灣南投地方法院中華民國99
年3月24日所為裁定（99年度交聲字第1號）提起抗告，本院裁定
如下：
    主    文
抗告駁回。
    理    由
一、本件經本院審酌結果，認為原審法院所為異議駁回之裁定，
    並無不合，應予維持，並引用原裁定之事實、證據及理由（
    如附件），另就抗告理由補充於下。
二、抗告意旨略以：受處分人係因妻子報案指稱受處分人違反家
    暴令而遭逮捕，當時受處分人所在地點為長流國小，而非大
    長路與長北路口，且受處分人的車輛亦放置在大長路與長北
    路口，距離遭逮捕的地點尚有半公里之遠，伊既非駕駛小客
    車到達長流國小，受處分人亦非駕駛行為遭逮捕，受處分人
    自然得拒絕酒測，員警以推測方式認定受處分人有酒駕行為
    ，因而要求實施酒測，並無理由。且事實上是伊要求妻子將
    車開回家，妻子不敢開車而請員警幫忙，員警因而利用機會
    推測受處分人有酒駕之行為，爰提出抗告請求撤銷原裁定云
    云。
三、按汽車駕駛人拒絕接受酒精濃度測試之檢定者，處新臺幣（
    下同）6萬元罰鍰，並當場移置保管該汽車及吊銷該駕駛執
    照，為道路交通管理處罰條例第35條第4項前段所明定。又
    汽車駕駛人曾依第35條第4項前段規定吊銷駕駛執照者，3年
    內不得考領駕駛執照，同條例第67條第2項前段亦有明文。
四、經查：
（一）、本件抗告意旨對於其被逮捕之地點與酒後駕車之行為地
        點不同有爭執而認為舉發員警說謊云云，然原審已詳述
        係根據抗告人之警詢筆錄自白供述及其妻於同日在警局
        製作之警詢筆錄中，抗告人係於違反家庭暴力防治法後
        ，駕車尋找其妻而將車停於違規地點（即大長路與長北
        路口），再下車行走至長流國小（即被逮捕之地點）等
        語，此有南投縣政府警察局埔里分局之警詢筆錄在卷可
        稽，原審法院因而認定抗告人已自承其確有酒後駕車之
        行為。且本院查抗告人所提之98年度偵字第4608號臺灣
        南投地方法院檢察署檢察官聲請簡易判決處行書，該內
        容亦認定抗告人先以徒步方式繼以開車之方式尾隨在後
        追趕其妻，抗告人違反家庭暴力防治法及酒後駕車之二
        行為違規地點自有不同，不可混為一談，抗告人持上開
        簡易判決處行書而認定員警說謊容有誤會。
（二）、至抗告意旨復稱：員警係以推測之方式認定抗告人有酒
        駕行為，抗告人非在行駛中被員警查獲等語。按有關「
        拒絕接受酒精濃度測試檢定」構成要件，應以警方明確
        告知駕駛人酒精濃度測試標準流程及方法後，駕駛人仍
        積極或消極拒絕測試，即可判定為「拒絕接受酒精濃度
        測試檢定」，有內政部警政署90年8月23日（90）警署
        交字第175739號函在卷可按，核其意旨，係在便利測試
        檢定作業之及時順利實施，俾取得客觀正確之判測結果
        ，進而防免可能產生之交通事故，是汽車駕駛人遇有警
        員測試檢定，即應配合受檢，不得以任何理由拒絕或拖
        延，否則即屬違反上開規定應受裁罰甚明。是有關汽車
        駕駛人拒絕接受酒精濃度測試之檢定者，應科處罰鍰並
        吊銷駕駛執照之規定，只要駕駛人有拒絕接受酒精濃度
        測試之檢定行為，即有該等處罰規定之適用。此部分之
        抗告理由除原審已詳述員警得以發動酒測行為之門檻，
        及抗告人於警詢中自承有酒駕之行為，於抗告意旨中亦
        不否認有酒駕行為，僅係非員警親眼目睹而拒絕實施酒
        測。故抗告人既有拒絕實施酒測之行為即已違反道路交
        通管理處罰條例第35條第4項前段規定，故抗告人之抗
        告理由洵無可採。
五、抗告人就原審已論證明確之事項，空言指摘原裁定不當，為
    無理由，應予駁回。
六、據上論斷，應依道路交通事件處理辦法第26條、刑事訴訟法
    第412條，裁定如主文。
中    華    民    國    99    年    4     月    30    日
              交通法庭    審判長法  官  李  文  雄
                                法  官  林  靜  芬
                                法  官  陳  如  玲
以上正本證明與原本無異。
不得再抗告。
                                書記官  陳  信  和
中    華    民    國    99    年    4     月    30    日

司法院資訊處製作；財團法人民間司法改革基金會備份。
